---
title: "Valor Histórico Salario Minimo"
author: "Liliana Vargas Navarro"
date: "`r Sys.Date()`"
output: html_document
---

```{r setup, include=FALSE}
knitr::opts_chunk$set(echo = TRUE)
library(siebanxicor)
library(dplyr)
library(plotly)
library(DT)
library(stargazer)
library(openxlsx)
# Este es mi token de Banxico SIE-API:
token="6e3148e94cb64e275fba419d765c38efb1fcb1455f5e963aef3119fee50843b7"
# Activamos el token y hacemos login con Banxico:
setToken(token)
```
# Introducción

En esta página comparto una tabla con los datos con valor histórico del salario mínimo general desde el 1 de enero del 2000 al 30 de junio de 2024, Además muestro una gráfica con los datos mencionados. La información fue recabada con base a lo publicado en el sitio oficial del Banco de México (Banxico).

#Extracción de datos Banxico
id de serie= "SL11298"
```{r}
salario = getSeriesData("SL11298", startDate = "2000-01-01", endDate = "2024-07-30")
salario=as.data.frame(salario$SL11298)
```

```{r}
# Mostramos la tabla con la función datatable de la librería DT para que sea presentada en una página web:
datatable(salario,
          colnames=c("Fechas","Salario Minimo"),
          caption="Salarios mínimos históricos"
          )
```

## Gráfica de los datos histórios
Se muestra gráfica de los datos históricos de los salarios mínimos registrados donde se muestra como se ha venido comportando su valor.

```{r}
graSal=plot_ly()
  graSal=add_trace(graSal, x=~date, y=~value, data=salario,
                   name="salario", type="scatter", mode="lines")
  graSal=layout(graSal,
                 title = "Salarios mínimos México",
                 xaxis = list(title = "Fecha"),
                 yaxis = list(title = "Salario Mínimo"))
  graSal
```
## Desarrollo
Con base a la gráfica el año que más subio el salario mínimo en México fue en Novimbre de 2023 para Febrero de 2024.

#Conclusión
Con la manipulación de tablas se observa un panorama de datos en general que tendriamos que ir hacia un campo específico para una búsqueda rápida. sin embargo la gráfica apoya en observar y buscarel dato a simple vista mapeado para poderlo analizar.
